# 延期支付薪酬的会计处理

提问人：烟波 钓 手 时间：2022-02-09 21:25:22
陈版主好
我们公司是金融机构，想制定相关薪酬政策，将客户经理的绩效薪酬延期 3 年进行支付，大概每年支付的绩效薪酬约三分之一，延期支付的薪酬与客户经理经办贷款的风险情况与到期情况进行挂钩，并设置一定的浮动比例。
1 、 该薪酬方案是否属于长期职工薪酬？是否属于设定提存计划？
2 、 绩效薪酬是在初始年份计提，还是在递延支付的多年期间分摊计提？
3 、 因为薪酬是递延三年支付，折现的影响是计入业务及管理费中的员工费用，还是财务费用？
4 、 由于贷款风险变动的影响，导致最初计提的应付职工薪酬发生变动，这部分差额是否冲减递延支付当年的员工费用？
感谢！

回答人：chenyiwei
1 、属于长期职工薪酬，理论上参考设定受益计划，但实际上和设定提存计划的会计处理结果无实质性差异。
2 、由于不会再因为后续 3 年内的服务导致员工有权取得的该项薪酬增加，故绩效薪酬是在初始年份计提。
3 、折现影响属于利息支出，不应计入业务及管理费中的员工费用。
4 、可以这样理解。